# 关联方披露问题

提问人：feixing0216 时间：2018-05-04 17:03:47
请教陈版主： 在一个会计年度如 2017 年，在 2017 年某某月份之前，A公司是关联方，在之后，A公司不是关联方，请问年度审计报告是否需要把A公司披露为关联方？关联交易如何披露？ 谢谢陈版主！

回答人：chenyiwei
A公司应列入本年度的关联方清单，但只有关联方关系存续期间发生的往来和交易才作为关联往来和关联交易纳入披露。同时在附注中说明关联方关系性质的变化情况和这样披露的原因。

提问人：huainuhai 时间：2018-05-12 11:32:48
再请问一下陈版主，在报告期间没有关联交易或者余额的关联方是否需要在关联方清单中披露？

回答人：chenyiwei
如果是本企业的母公司、实际控制人或子公司，则不论有无关联交易均需披露；其他情形，仅需在发生关联交易时披露关联方信息。